---
title: "lubridate package"
author: "扫地老师"
date: "2017年3月1日"
output: slidy_presentation
---

```{r setup, include=FALSE}
knitr::opts_chunk$set(echo = TRUE, include = TRUE)
library('dplyr')
```

## 学习内容

[lubridate](https://cran.r-project.org/web/packages/lubridate/vignettes/lubridate.html)是[Garrett Grolemund](https://github.com/garrettgman) and [Hadley Wickham](http://hadley.nz/)共同开发的一个用来处理时间类型数据的包。

R语言中时间类型的格式非常多，基础包中提供了两种类型的时间数据，一类是Date日期数据，它不包括时间和时区信息，另一类是POSIXct/POSIXlt类型数据，其中包括了日期、时间和时区信息。还有ts/xts/zoo/tis/fts等格式

lubridate包对这些格式的时间类型数据都能处理，不可谓不强大呀！其重要功能包括：

- 转换格式

- 计算时间差

- 从时间中截取时间

- 处理时区

```{r warning = FALSE, message = FALSE, results = 'hide'}
library('lubridate')
```


## lubridate - 转换格式(1)

- 指定格式的时间输出

```{r results = 'hide'}
ymd('20160702')
mdy('07022016')
dmy('02072016')
ymd_hms('2016-07-02 21:30:21', tz = 'asia/shanghai')
```

- 判断是否为日期型数据

```{r results='hide'}
is.Date('2017-03-01')
is.Date(as.Date('2017-03-01'))
is.Date(as.Date('2017-03-01 19:00:03'))
```

- 返回系统当前日期

```{r results='hide'}
now() # 返回系统当前日期+时间
Sys.Date() # 返回系统当前日期
```

## lubridate - 转换格式(2)

- 将日期时间形式的字符串转换成日期型

```{r results='hide'}
x<-c('20131113','120315','12/17/1996','09-01-01','201512 23','2009-1, 5','Created on 2013 4 6')
parse_date_time(x, orders = c('Ymd', 'mdy', 'dmY', 'ymd'))
```

- 截取日期

```{r results='hide'}
# 四舍五入 round_date()
x <- as.POSIXct('2017-08-23 12:35:54')
round_date(x, 'year')
round_date(x, 'month')
round_date(x, 'day')
round_date(x, 'hour')
round_date(x, 'minute')
round_date(x, 'second')
# 向下取整 floor_date()
floor_date(x, 'year')
floor_date(x, 'month')
# 向上取整 ceiling_date()
ceiling_date(x, 'year')
ceiling_date(x, 'month')
```

##  lubridate - 转换格式(3)

- 年季月周日时分秒

```{r results='hide'}
year(x)
quarter(x)
month(x)
week(x)
day(x)
wday(x)
wday(x, label = TRUE)
yday(x)
hour(x)
minute(x)
second(x)
```

- 月份最大天数

```{r results='hide'}
x <- as.Date('2017-01-01')
y <- x + months(0:11)
days_in_month(y)
```

## lubridate - 转换格式(4)

- 月末增加月份

```{r results='hide'}
x <- as.Date('2017-01-31')
y <- x + months(0:11);y
# 用%m+%解决月份天数不等导致的NA值问题
y <- x %m+% months(0:11);y 
```

- 日期间隔

```{r results='hide'}
t1 <- ymd_hms('1989-01-01 12:30:25')
t2 <- now()
ti1 <- interval(t1, t2)
time_length(ti1, 'year')
time_length(ti1, 'month')
# year/month/week/day/hour/minute/second
# 问题：如何计算两个日期间隔**年**月**日**点**分**秒？
# The answer is:
as.period(ti1)
t3 <- ymd_hms('1995-09-01 12:32:45')
ti2 <- t3 %--% (t2 + dyears(10))
# 返回两个时间段是否由重叠
int_overlaps(ti1, ti2)
# 将时段的开始结束时间调转
int_flip(ti1)
# 返回两个时段是否有相同的开始或结束时间
int_aligns(ti1, ti2)
# 将一段时间分成多个时段(以天为单位)
dates <- now() + days(1:10); dates
int_diff(dates)
# 将时段的开始结束时间都增加固定的天数
int <- interval(ymd("2001-01-01"), ymd("2002-01-01"))
int_shift(int, duration(days = 11))
```

## lubridate - 时点和时段

-   时点类函数

```{r results='hide'}
x <- now()
yday(x)  # 返回一年中的第几天
minutes(2)
dminutes(2)
month(x) <- 1; day(x) <- 10
month(x); day(x)
```

- 时段类函数

```{r results='hide'}
# interval:时段对象，由开始-结束时间组成
# duration:以秒为单位计算时间长度，不区分闰年闰月
# period:以较长的时钟周期(天/月/年)来计算时间长度，区分闰年闰月
x <- ymd('2017-01-01')
y <- interval(x, now());y
# as.duration(y)
now() + ddays(10)
# dyears()表示duration对象的一年,不区分闰年闰月，认为2012年365天
ymd('2012-01-01') + dyears(1) 
# years()表示period对象的一年,区分闰年闰月, 由于2012年2月29天，2012年366天
ymd('2012-01-01') + years(1) 
```

## lubridate - 时区

tz(): 提取时区；
with_tz(): 将时间转换为另一个时区的同一时间；
force_tz(): 将时间数据的时区转换为另一个时区；
```{r results='hide'}
t <- ymd_hms('2017-01-01 12:00:00');t
tz(t)
with_tz(t, tzone = 'asia/shanghai')
force_tz(t, tzone = 'asia/shanghai')
```

更多信息参见：[Do more with dates and times in R with lubridate 1.3.0](https://cran.r-project.org/web/packages/lubridate/vignettes/lubridate.html)

