---
title: "tidyr package"
author: "扫地老师"
date: "2017年3月1日"
output: slidy_presentation
---

```{r setup, include=FALSE}
knitr::opts_chunk$set(echo = TRUE, include = TRUE)
```

## 学习内容

[tidyr](http://vita.had.co.nz/papers/tidy-data.html)包是由R语言大神[Hadley Wickham](http://hadley.nz/)写的。做数据处理那是**杠杠的**！

主要函数如下：

- gather() 宽数据转为长数据

- spread() 长数据转为宽数据

- unite() 多列合并为一列

- separate() 将一列分离为多列


## tidyr - 数据准备

- 加载包

```{r message = FALSE, warning = FALSE}
library('tidyr', 'dplyr')
```

- 准备数据

使用mtcars数据集，新建mrcars2数据集(与mtcars相同)，新增car列并放在第一列的位置

```{r results = 'hide'}
mtcars2 <- mtcars
mtcars2$car <- rownames(mtcars2)
mtcars2 <- mtcars2[, c(12, 1:11)]
```

## tidyr - gather

- 函数结构 gather(data, key, value, ..., na.rm = F, factor_key = F)

gather()与melt()相似，key:聚合后变量列的列名, value:聚合后值列的列名, ...:要聚合起来的列, na.rm:是否剔除缺失值, factor_key:变量列是否设置为factor

```{r results = 'hide'}
# 除car列外，其他列均聚合起来，用-car来指定聚合的列
mtcars2 %>% gather(variable, value, -car) %>% View()
# 聚合mpg:gear的所有列
mtcars2 %>% gather(variable, value, mpg:gear)
```
```{r echo = FALSE}
mtcars2 %>% gather(variable, value, mpg:gear) %>% head()
```

## tidyr - spread

- 函数结构 spread(data, key, value, ..., fill = NA, drop = T)

spread()与dcast()相似，key:需展开的变量列名, value:需展开的值列名, fill:用什么来替换缺失值, drop:要不要把factor转换成character

```{r results = 'hide'}
mtcars2 %>% gather(variable, value, -car) %>% 
  spread(variable, value, fill = NA)
```
```{r echo = FALSE}
mtcars2 %>% gather(variable, value, -car) %>% spread(variable, value) %>% head()
```

## tidyr - unite

```{r results = 'hide'}
# 准备数据
date <- as.Date('2017-01-01') + 0:14
hour <- sample(0:23, 15)
minute <- sample(0:59, 15)
second <- sample(0:59, 15)
event <- sample(LETTERS, 15)
test_data <- data.frame(date, hour, minute, second, event)
# 把日期，时，分，秒合并成datetime字段，格式为:'yyyy-mm-dd hh24:mi:ss'
# 先把日期与时合并
test_data %>% unite(datetime, date, hour, sep = ' ')
# 再合并新的datetime字段和分/秒
test_data %>% unite(datetime, date, hour, sep = ' ') %>% unite(datetime, minute, second, sep = ':')
```

```{r echo = FALSE}
test_data %>% unite(datetime, date, hour, sep = ' ') %>% unite(datetime, datetime, minute, second, sep = ':') %>% head()
```

## tidyr - separate

```{r results = 'hide'}
# 先unite
test_data %>% unite(datetime, date, hour, sep = ' ') %>% unite(datetime, datetime, minute, second, sep = ':') %>% 
  # 把datetime分成date和time两个字段
  separate(datetime, c('date', 'time'), sep = ' ') %>% 
  # 把time分成hour,minute,second三个字段
  separate(time, c('hour', 'minute', 'second'), sep = ':')
```

```{r echo = FALSE}
test_data %>% unite(datetime, date, hour, sep = ' ') %>% unite(datetime, datetime, minute, second, sep = ':') %>% 
  # 把datetime分成date和time两个字段
  separate(datetime, c('date', 'time'), sep = ' ') %>% 
  # 把time分成hour,minute,second三个字段
  separate(time, c('hour', 'minute', 'second'), sep = ':') %>%
  head()
```

