---
title: "reshape2 package"
author: "扫地老师"
date: "2017年3月1日"
output: slidy_presentation
---

```{r setup, include=FALSE}
knitr::opts_chunk$set(echo = TRUE, include = TRUE)
```

## 学习内容

reshape2是一个强大的数据处理操作的R包。 用户一般使用的是melt()和dcast()。

melt是溶解(分解)的意思，即拆分数据，把数据集溶解成长型数据。reshape2的melt函数是个S3泛型函数，它会根据数据类型（数据框，数组或列表）选择melt.data.frame, melt.array 或 melt.list函数进行实际操作。

dcast是melt的逆操作，把长型数据转换成宽型数据；

- melt()
- dcast()

```{r message = FALSE, marning = FALSE}
library('reshape2')
```


## reshape2 - melt(1)

- 函数结构

melt(data, id.vars = c(col1, col2, ...), measure.vars = c(col1, col2, ...), variable.name = 'name1', value.name = 'name2', na.rm = F, factorAsStrings = T)

data:数据集, id.vars:保留在新表中的分组列, measure.vars:被melt的列(转换成两列，一列是原来的变量，一列是变量对应的值), variable.name:变量列的列名, value.name:值列的列名, na.rm:是否剔除缺失值, factorAsStrings:是否将因子转换成字符串

- 函数示例

```{r results = 'hide'}
melt(airquality, id.vars = c('Ozone', 'Month', 'Day'), measure.vars = c(2:4), variable.name = 'V.type', value.name = 'value')
```

- 注意事项

id.vars 可以写成id，measure.vars可以写成measure,id（即var.ids）和观测值（即measure.vars）这两个参数可以只指定其中一个，剩余的列被当成另外一个参数的值；如果两个都省略，数值型的列被看成观测值，其他的被当成id。

## reshape2 - melt(2)

- melt()与ggplot()

melt()得到的长型数据用于可视化非常方便，所以melt()与ggplot()经常一起使用。

```{r echo = FALSE, warning = FALSE, message = FALSE}
library('ggplot2')
library('dplyr')
```


```{r warning = FALSE, message = FALSE}
airquality %>% melt(id.vars = c('Ozone', 'Month', 'Day'), measure.vars = c(2:4), variable.name = 'v.type', value.name = 'value') %>% 
  ggplot(aes(Ozone, value)) + geom_point() + facet_wrap(~v.type, scales = 'free_y')
```

## reshape2 - dcast

- 函数结构

dcast(data, col1 + col2 + ... + coln ~ variable)

data:数据集, coln:melt后,表中分组的列, variable:需还原的列

- 函数示例

```{r results = 'hide'}
airquality %>% melt(id.vars = c('Ozone', 'Month', 'Day'), measure.vars = c(2:4), variable.name = 'v.type', value.name = 'value') %>% 
  dcast(Ozone + Month + Day ~ v.type)
```

dcast还可以用来做数据汇总

```{r results = 'hide'}
airquality %>% melt(id.vars = c('Ozone', 'Month', 'Day'), measure.vars = c(2:4), variable.name = 'v.type', value.name = 'value')  %>% 
  dcast(Month ~ v.type, fun.aggregate = mean, na.rm = TRUE)
```














