---
title: "Dealing With Missing Value With Mice"
author: "Neo"
date: "2017年9月30日"
output: slidy_presentation
---

```{r setup, include=FALSE}
knitr::opts_chunk$set(echo = FALSE)
# library packages ===========================================================
library(mice)
library(VIM)
library(lattice)
```

## show dataset
```{r echo=TRUE}
head(nhanes)
str(nhanes)
```

## show missing values pattern
```{r echo=TRUE}
md.pattern(nhanes)
```

1.列为变量名，行为缺失值的表现，1表示完整，0表示缺失；

2.第一行，13表示：25个样本中，13个样本是完整的，没有缺失值；最右侧0表示含缺失值的变量数；

3.2/3/4/5行含义类同；

4.底部数字表示：每个变量含缺失值的样本数量，最右侧27表示样本总的缺失值数；

## another way to show missing value pattern
```{r echo=TRUE}
md.pairs(nhanes)
```
- 变量两两组成一组AB，AB均不缺失：rr; A完整B缺失：rm; A缺失B完整：mr; AB均缺失：mm

## plot missing pattern

```{r echo=TRUE}
marginplot(nhanes[, c('chl', 'bmi')], 
           col = mdc(1:2), 
           cex = 1.2, 
           cex.lab = 1.2, 
           cex.numbers = 1.3, 
           pch = 19)
```

1.blue代表观测值，red代表缺失值；

2.右侧主体有13个点，代表两个变量均完整的观测值，散点图；

3.margin红色点：

- 左侧三个红色点代表bmi完整而chl缺失的三个样本；
- 底部两个红色点代表chl完整而bmi缺失的两个样本；
- 左下角红色点代表存在chl和bmi均缺失的样本；

4.右下角三个数字，9/10/7：

- 9代表有9个样本缺失bmi；
- 10代表有10个样本缺失chl；
- 7代表有7个样本两者均缺失；

5.箱线图：

- 左侧blue的箱线图表示：13个完整样本中，bmi的分布；
- 左侧red的箱线图表示：3个bmi完整而chl缺失的bmi的分布；
- 下方blue和red的箱线图类同；

## imputation

```{r echo=TRUE}
imp <- mice(nhanes, seed = 23109)
print(imp)
```
默认进行5次插补，也就是说每个缺失值都会有5个插补值

## show imputation value

```{r echo=TRUE}
imp$imp$bmi
```

## 用第一列插补值，查看完整样本
```{r echo=TRUE}
complete(imp)
```

```{r}
stripplot(imp, pch = 20, cex = 1.2)
```







## haha

This is an R Markdown presentation. Markdown is a simple formatting syntax for authoring HTML, PDF, and MS Word documents. For more details on using R Markdown see <http://rmarkdown.rstudio.com>.

When you click the **Knit** button a document will be generated that includes both content as well as the output of any embedded R code chunks within the document.

## Slide with Bullets

- Bullet 1
- Bullet 2
- Bullet 3

## Slide with R Output

```{r cars, echo = TRUE}
summary(cars)
```

## Slide with Plot

```{r pressure}
plot(pressure)
```

