---
title: "dplyr pacakge"
author: "扫地老师"
date: "2017年3月1日"
output: slidy_presentation
---

```{r setup, include=FALSE}
knitr::opts_chunk$set(echo = TRUE, include = TRUE)
```

## 学习内容

- 基本操作

筛选filter()、排序arrange()、选择select()、增加变量mutate()、汇总summarise()、抽样sample等；
   
- 高级操作

分组group_by()、连接join、管道操作符%>%。

## 准备工作

- 加载dplyr和ggplot2包

```{r message = FALSE}
library('dplyr', 'ggplot2')
```

- 了解dataset结构

```{r}
str(airquality)
```

## dplyr - filter()

- 函数功能

按给定的逻辑判断筛选出符合要求的子数据集

- 函数结构 filter(data, condition)

data:被筛选的数据集；condition:筛选条件

- 函数示例

```{r results = 'hide'}
# 单条件
filter(airquality, Temp > 90)
# 多条件
filter(airquality, Temp > 90 & Wind >8)
```

- 注意事项

对于多条件的选择，我们要用集合运算符将条件拼接起来。常用的集合运算符有!、|、&、xor(交补)，条件的判断符有>(=)、<(=)、==、!=。

## dplyr - arrange()

- 函数功能

按给定的列名依次对行进行排序。

- 函数结构 arrange(data, col1, col2, ..., coln)

data:数据集；coln:需要排序的列名

- 函数示例

```{r results = 'hide'}
# 单列升序
arrange(airquality, Month)
# 多列升序
arrange(airquality, Month, Day)
# 单列降序
arrange(airquality, -Month)
# 多列升降序
arrange(airquality, desc(Month), Day)
```

## dplyr - select()

- 函数功能

用列名作参数来选择子数据集。

- 函数结构 select(data, col1, col2, ..., coln)

data:数据集；coln:要选择的列名

- 函数示例

```{r results = 'hide'}
# 选择单列
select(airquality, Temp)
# 选择多列
select(airquality, Month, Day, Temp)
# 用:连接列名，选择两列之间的所有列
select(airquality, Ozone:Temp)
# 用-剔除不需要选择的列
select(airquality, -(Month:Day))
# select可以与其他多个函数配合使用，如starts_with, ends_with, contains, ...
# 选取列名中包含'T'的列
select(airquality,contains('T'))
```

## dplyr - mutate()

- 函数功能

用于添加新的变量，直接使用列名进行计算得到新变量。

- 函数结构 mutate(data, expression1, expression2, ..., expressionn)

data:数据集；expressionn:新增列的表达式

- 函数示例

```{r results = 'hide'}
# 新增单列
mutate(airquality, Temp_C = (Temp - 32)*5/9)
# 新增多列
mutate(airquality, Temp_C = (Temp - 32)*5/9, Temp_K = Temp_C + 273.15)
# 用:连接列名，选择两列之间的所有列
select(airquality, Ozone:Temp)
# 用-剔除不需要选择的列
select(airquality, -(Month:Day))
```

- 注意事项
mutate()可以使用刚添加的变量，也就是在一个语句中可以多个变量，而且变量可以来源于刚新建的变量。

## dplyr - summarise()

- 函数功能

对数据框调用其它函数进行汇总操作

- 函数结构 summarise(data, function1, function2, ..., functionn)

data:数据集；funcitonn:调用的函数

- 函数示例

```{r results = 'hide'}
# 单列汇总
summarise(airquality, mean(Temp, na.rm = TRUE))
# 多列汇总
summarise(airquality, mean(Temp, na.rm = TRUE), mean(Wind, na.rm = TRUE))
```

- 注意事项
summarise可配合统计函数一起使用，比如min,max,sum,mean,median等，也可以跟dplyr包中带的其他函数，如n,n_distinct,first,last,nth等

## dplyr - sample_n() & sample_frac()

- 函数功能

抽样

- 函数结构 

sample_n(data, n) data:数据集；n:样本数量

sample_frac(data, percent) data:数据集; percent:样本比例

- 函数示例

```{r results = 'hide'}
# 样本数量
sample_n(airquality, 10)
# 样本比例
sample_frac(airquality, 0.1)
```

## dplyr - group_by()

- 函数功能

把数据集根据一个或多个变量进行分组

- 函数结构 group_by(data, col)

data:数据集；col:分组的列名

- 函数示例

group_by一般与summarise()一起使用，先分组后汇总，从而实现分组汇总的功能

```{r results = 'hide'}
air2 <- group_by(airquality, Month)
summarise(air2, mean(Temp, na.rm = TRUE))
```

## dplyr - 连接join(1)

- 函数功能

根据指定的列连接两个数据框，与数据库的join函数相同

左外连接left_join, 内连接inner_join, semi_join, anti_join

- 函数结构 left_join(data1, data2, by = 'colname')

data1, data2:数据集；by = 'colname':用于连接的列名(在data1和在data2的列名相同)

- 函数示例

```{r results = 'hide'}
# 准备数据
boys <- data.frame(name = c("john","paul","george","ringo","stuart","peter"), 
                   instrument = c("guitar","bass","guitar","drums","bass","drums"),stringsAsFactors = F)
bands <- data.frame(name = c("john","paul","ringo","brian"),band = c("T","T","T","F"), stringsAsFactors = F)
# 左外连接，查询男孩们在不在某个乐队中
left_join(boys, bands, by = 'name')
# 内连接，查询玩乐器且在乐队中的男孩们
inner_join(boys, bands, by = 'name')
```

## dplyr - 连接join(2)

- 函数示例(续)

```{r results = 'hide'}
# 查询玩乐器且在乐队中的男孩们. semi_join()，保留左表的数据
semi_join(boys, bands, by = 'name')
semi_join(bands, boys, by = 'name')
# 查询玩乐器但不在乐队中的男孩们, anti_join()
anti_join(boys, bands, by = 'name')
# intersect(), union(), setdiff()
# 准备数据2
boys1 <- data.frame(name = c("john","paul","george"), instrument = c("guitar","bass","guitar"),stringsAsFactors = F)
boys2 <- data.frame(name = c("stuart","paul","george"), instrument = c("guitar","bass","guitar"),stringsAsFactors = F)
# 查询两表中均存在的行
intersect(boys1, boys2, by = 'name')
# union()
union(boys1, boys2)
# 在左表不在右表的行
setdiff(boys1, boys2)
```

## dplyr - 管道操作符%>%

- 功能

把一系列操作函数链接起来。

- 结构 function() %>% function() %>% function()

function:操作函数；%>%:管道操作符

- 示例

```{r results = 'hide'}
# 计算airquality数据集各月平均气温
# 1.常规方法
air2 <- group_by(airquality, Month)
summarise(air2, mean(Temp, na.rm = TRUE))
# 2.管道操作符
airquality %>% group_by(Month) %>% summarise(mean(Temp, na.rm = TRUE))
```

## Thanks!